臺灣臺南地方法院刑事判決　　　　　　　　　　　　　　九十三年度訴字第二號
　　公　訴　人　臺灣臺南地方法院檢察署檢察官
　　被　　　告　乙○○
右列被告因違反毒品危害防制條例案件，經檢察官提起公訴（九十二年度毒偵字第一
七四四號、第一七六三號、第一八五九號）及聲請併案審理（九十三年度毒偵字第二
六一號、第七七二號、第一四四八號），被告於本院行準備程序時就被訴犯罪事實為
有罪之陳述，本院合議庭裁定由受命法官獨任行簡式審判程序，判決如左：
    主  文
乙○○連續施用第一級毒品，累犯，處有期徒刑壹年肆月，扣案之第一級毒品海洛因
壹小包（淨重零點零壹公克）、注射針筒伍支（經法務部調查局編號為十六Ｅ一、十
六Ｅ二、四六０四、四六０五、四六０六號）均沒收銷毀之。又連續施用第二級毒品
，累犯，處有期徒刑拾月，扣案之第二級毒品甲基安非他命小包（鑑驗後餘重零點
柒伍公克）、九十二年七月九日查獲殘留第二級毒品安非他命之安非他命吸食器壹組
、塑膠吸管貳支、玻璃管壹支；九十二年十月十二日查獲殘留第二級毒品安非他命之
自製水煙斗壹組、安非他命吸食器壹個、空塑膠袋壹個、九十三年一月二十九日查獲
殘留第二級毒品安非他命之自製水煙斗壹組、吸食器貳支均沒收銷燬之。應執行有期
徒刑貳年。扣案之第一級毒品海洛因壹小包（淨重零點零壹公克）、第二級毒品甲基
安非他命小包（鑑驗後餘重零點柒伍公克）、注射針筒伍支（經法務部調查局編號
為十六Ｅ一、十六Ｅ二、四六０四、四六０五、四六０六號）、九十二年七月九日查
獲殘留毒品之安非他命吸食器壹組、塑膠吸管貳支、玻璃管壹支、九十二年十月十二
日查獲殘留毒品之自製水煙斗壹組、安非他命吸食器壹個、空塑膠袋壹個、九十三年
一月二十九日查獲殘留毒品之自製水煙斗壹組、吸食器貳支均沒收銷燬之。
    事  實
一、乙○○曾因竊盜案件，經本院本院判處有期徒刑九月後，提起上訴，再經臺灣高
    等法院臺南分院於民國九十年十一月二十二日，以九十年度上易字第一六九０號
    判決駁回上訴確定，入監服刑；又曾因違反毒品危害防制條例案件，於八十七年
    間，經本院裁定送觀察、勒戒後，認為無繼續施用毒品之傾向，由臺灣臺南地方
    法院檢察署檢察官以八十七年度偵字第一二七九四號為不起訴處分。其後再度施
    用毒品，經本院以八十九年度毒聲字第三三三八號裁定送觀察、勒戒後，認有繼
    續施用毒品之傾向，再由本院以九十年度毒聲字第一一二八號裁定令入戒治處所
    施以強制戒治，於九十年十二月十八日停止戒治付保護管束，於九十一年五月九
    日保護管束期滿執行完畢；而刑罰部分則經本院以九十年度南簡上字第一二０號
    判決判處有期徒刑七月確定，經與前開竊盜案件定其應執行之刑為有期徒刑一年
    二月，入監服刑，於九十二年一月三十一日執行完畢。
二、詎乙○○仍未戒除毒癮，復基於施用第一級毒品海洛因之概括犯意，連續自九十
    二年九月中旬某日起至九十三年六月二十八日止，在臺南縣安定鄉新吉村八十八
    號居所，施用第一級毒品海洛因多次；且另行基於施用第二級毒品安非他命之概
    括犯意，連續自九十二年七月初某日起至九十三年六月二十八日止，在上址施用
    第二級毒品安非他命多次。嗣分別於：(一)九十二年七月九日凌晨二時許，為警在
    臺南縣安定鄉中沙村往新吉村農用道路上查獲，並扣得安非他命吸食器一組、內
    含第二級毒品安非他命殘渣之塑膠吸管二支、玻璃管一支；(二)同年九月二十六日
    晚間十一時許，為警在臺南縣安定鄉新吉村八十八號前查獲，並扣得第二級毒品
    安非他命三小包（鑑驗後餘重合計０‧七五公克）；(三)同年十月十二日晚間六時
    許，為警在臺南縣安定鄉新吉村八十八號前查獲，並扣得內含第一級毒品海洛因
    之注射針筒二支（法務部調查局編號為十六Ｅ一、十六Ｅ二）、內含第二級毒品
    甲基安非他命之自製水煙斗一組、安非他命吸食器一個，以及內含第一級毒品海
    洛因、第二級毒品甲基安非他命之空塑膠袋一個；(四)九十三年一月九日晚間十一
    時二十分許，為警在臺南縣安定鄉中沙村十八號前查獲；(五)同年月二十九日下午
    五時許，為警在臺南縣安定鄉新吉村七十三之二十三號查獲，並扣得第一級毒品
    海洛因一小包（淨重０‧０一公克），以及內含第一級毒品海洛因之注射針筒三
    支（經法務部調查局編號四六０四至四六０六號）、內含第二級毒品甲基安非他
    命之自製水煙斗一組、吸食器二支；(六)同年六月二十九日凌晨一時三十分許，為
    警在臺南縣善化鎮臺南科學園區垃圾掩埋場旁查獲。員警於查獲後，經乙○○之
    同意對其採尿送驗，分別呈嗎啡、安非他命陽性反應而查知上情。
三、案經臺南縣警察局善化分局、臺南市警察局第二分局、內政部警政署保安警察第
    二總隊第四大隊第二中隊報請臺灣臺南地方法院檢察署檢察官偵查起訴暨聲請併
    案審理。
    理  由
一、被告乙○○於警詢、偵查及本院九十三年四月一日行準備程序時，固曾多次否認
    有何施用第一級毒品海洛因、第二級毒品安非他命犯行，惟其嗣於本院九十三年
    八月五日續行準備程序時，就檢察官起訴及聲請併案審理之施用第一級毒品海洛
    因、第二級毒品安非他命犯行，均自白不諱，且嗣後並供稱：其自九十二年七月
    初開始施用第二級毒品安非他命，第一級毒品海洛因則係自九十二年九月中旬開
    始施用，最後一次施用時間大約為九十三年六月二十八日左右；且均在臺南縣安
    定鄉新吉村八十八號施用第一級毒品海洛因及第二級毒品安非他命，第一級毒品
    海洛因之施用頻率為三日至一星期一次；而第二級毒品安非他命則係精神不佳時
    就會施用等語（見本院九十三年十月十九日審判筆錄）。又被告為警查獲六次，
    員警經其同意採尿送驗結果，除九十二年七月二十九日所採尿液送驗後僅呈甲基
    安非他命陽性反應，未呈第一級毒品海洛因代謝物嗎啡陽性反應外，其餘均呈安
    非他命及嗎啡陽性反應，有臺南縣警察局善化分局偵辦毒品危害防制條例案犯嫌
    尿液送驗編號暨年籍對照名冊四紙、臺南市警察局第二分局偵辦毒品危害防制條
    例案送驗尿液年籍對照表一紙、內政部警政署保安警察第二總隊第四大隊第二中
    隊偵辦毒品案件嫌犯尿液採證檢驗對照表一紙、臺南縣衛生局九十二年八月五日
    出具之０九二＼０七＼二四衛收字第０九二００二四七五三號、九十二年十二月
    十七日出具之０九二＼一０＼一五衛收字第０九二００三五九六三號、九十二年
    十月二十七日出具之０九二＼一０＼一五衛收字第０九二００三五九六八號、九
    十三年二月九日出具之０九三＼０二＼０五衛收字第０九三０００三一五三號、
    九十三年七月九日出具之０九三＼０七＼０六衛收字第０九三００一五七四二號
    尿液檢驗成績書各一紙、臺南市衛生局九十三年一月二十七日出具之（）南市
    衛驗字第九三００四四號檢驗成績書一紙附卷可稽；而被告為警查獲之初及於本
    院九十三年四月一日行準備程序時均否認施用毒品，經臺灣臺南地方法院檢察署
    檢察官及本院分別依職權將被告於九十二年七月九日、同年九月二十七日、同年
    十月十二日、九十三年一月二十九日為警採得之尿液送請長榮大學毒物研究中心
    鑑定結果，均與臺南縣衛生局、臺南市衛生局初驗結果相符，有該中心九十二年
    十一月七日出具之檢驗報告一紙及該中心以九十三年六月四日長大毒字第０九三
    ０００二六八一號函檢附之確認報告三紙在卷可資佐證。此外，被告各次為警查
    獲時所扣得之毒品、注射針筒、吸食器等物品，經送法務部調查局鑑定結果：九
    十二年七月九日凌晨二時許查獲之安非他命吸食器一組、內含不明殘渣之塑膠吸
    管二支、玻璃管一支，經檢驗結果均有第二級第八九項毒品甲基安非他命成分殘
    留；而同年九月二十六日晚間十一時許扣得之結晶三包，經檢驗結果均含第二級
    第八九項毒品甲基安非他命成分，合計淨重一‧０三公克，鑑驗後餘重０‧七五
    公克，空包裝重一‧０七公克；又同年十月十二日晚間六時許查獲之自製水煙斗
    一組、注射針筒二支（經法務部調查局編號為十六Ｅ一、十六Ｅ二）、安非他命
    吸食器一個、空塑膠袋一個，經鑑驗結果分別有第一級第六項毒品海洛因成分及
    第二級第八九項毒品甲基安非他命成分殘留，有該局九十三年二月二十五日調科
    壹字第０九三０００六九九五０號檢驗通知書一紙在卷可參；而九十三年一月二
    十九日下午五時許查獲之自製水煙斗一組、吸食器二支、注射針筒三支（經法務
    部調查局編號四六０四號至四六０六號）經檢驗結果亦分別含有第二級第八九項
    毒品甲基安非他命成分、第一級第六項毒品海洛因成分殘留，有該局九十三年四
    月二十二日調科壹字第０九三００一五九九八０號檢驗通知書在卷足佐，且同日
    扣得之白色粉末一小包經送鑑定結果，亦含第一級第六項毒品海洛因成分，淨重
    ０‧０一公克，空包裝重０‧二三公克，亦有該局九十三年二月二十四日調科壹
    字第二００００四七０六號鑑定通知書存卷可憑，足見被告嗣於本院九十三年八
    月五日準備程序及同年十月十九日審判程序中所為之自白與事實相符，應可採信
    。本案事證明確，被告犯行已堪認定。
二、查被告曾因違反毒品危害防制條例案件，經本院以八十九年度毒聲字第三三三八
    號裁定送觀察、勒戒後，認有繼續施用毒品之傾向，再由本院以九十年度毒聲字
    第一一二八號裁定令入戒治處所施以強制戒治，於九十年十二月十八日停止戒治
    付保護管束，於九十一年五月九日保護管束期滿執行完畢，有臺灣高等法院被告
    全國前案紀錄表在卷可稽，其於前開強制戒治處分執行完畢後五年內再度施用第
    一級毒品海洛因、第二級安非他命，核其所為，係犯毒品危害防制條例第十條第
    一項之施用第一級毒品罪及同條第二項之施用第二級毒品罪。被告施用第一級毒
    品海洛因、第二級毒品安非他命前後持有上開毒品之低度行為，俱為其施用上開
    毒品之高度行為所吸收，不另論罪。被告多次施用第一級毒品海洛因、第二級毒
    品安非他命，其各次施用第一級、第二級毒品犯行均時間緊接，所犯各係構成要
    件相同之罪，應依刑法第五十六條連續犯之規定分別論以一罪，並各依法加重其
    刑。被告所犯連續施用第一級毒品、連續施用第二級毒品二犯行，犯意各別，行
    為互殊，應予分論併罰。檢察官聲請併案審理部分，其中被告自九十二年九月二
    十七日凌晨零時四十分許採尿時間回溯二十六小時內某時起至同年十月十二日晚
    間八時許採尿時間回溯二十六小時內某時止施用第一級毒品犯行，及自九十二年
    七月九日凌晨三時四十五分許採尿時間回溯九十六小時起至同年十月十二日晚間
    八時許採尿時間回溯九十六小時內某時止施用第二級毒品安非他命犯行，與起訴
    之施用時間相同，為起訴效力所及，而其餘聲請併案審理部分則與前揭據以論罪
    科刑之施用第一級、第二級毒品犯行分別有連續犯之裁判上一罪關係，本院自應
    併予審究。末查被告曾因竊盜及違反毒品危害防制條例案件，經臺灣高等法院臺
    南分院及本院分別以九十年度上易字第一六九０號、九十年度南簡上字第一二０
    號判決判處有期徒刑九月、七月確定，經定其應執行之刑為有期徒刑一年二月，
    於九十二年一月三十一日執行完畢，有臺灣高等法院被告全國前案紀錄表存卷可
    考，其於前開有期徒刑執行完畢後五年內再犯本件有期徒刑以上之罪，為累犯，
    應依刑法第四十七條之規定分別就其施用第一級毒品、第二級毒品二罪加重其刑
    ，並遞加重之。爰審酌被告沉迷毒品，經強制戒治後仍未戒除毒癮，而本次施用
    時間近一年，且為多次警查獲後再度施用，不知戒慎，而犯後初則意圖飾卸否認
    犯行，嗣後始坦承犯罪，難認確有悔意等一切情狀，分別量處如主文所示之刑，
    並定其應執行之刑，以示懲儆。
三、扣案之第一級毒品海洛因一小包（淨重０‧０一公克）、第二級毒品甲基安非他
    命三小包（鑑驗後餘重０‧七五公克），經鑑驗結果確屬違禁物無誤；又扣案之
    注射針筒五支（經法務部調查局編號為十六Ｅ一、十六Ｅ二、四六０四號至四六
    ０六號），經鑑驗結果均有第一級毒品海洛因成分殘留，另於九十二年七月九日
    扣得之安非他命吸食器一組、內含第二級毒品安非他命殘渣之塑膠吸管二支、玻
    璃管一支、九十二年十月十二日扣得之自製水煙斗一組、安非他命吸食器一個、
    空塑膠袋一個、九十三年一月二十九日扣得之自製水煙斗一組、吸食器二支，經
    鑑驗結果均有第二級毒品甲基安非他命成分殘留，且殘留之毒品成分無從與各該
    扣案之器具分離，爰均依毒品危害防制條例第十八條第一項前段諭知沒收銷燬之
    。至其餘扣案物品，或未經鑑驗無從確知是否為違禁物（九十三年一月二十九日
    查獲之殘渣袋二個），或經鑑驗結果並無毒品成分殘留（九十二年七月九日查獲
    之空玻璃管、半透明吸管各一支、同年十月十二日查獲之注射針筒三支），或與
    被告本案被訴施用毒品犯行無涉（九十三年一月二十九日扣得之銅線、電線皮、
    含銅電線、作案工具等物），爰均不予宣告沒收，併此敘明。
據上論斷，應依刑事訴訟法第二百九十九條第一項前段、第二百七十三條之一第一項
，毒品危害防制條例第十條第一項、第二項、第十八條第一項前段，刑法第十一條前
段、第五十六條、第四十七條、第五十一條第五款，判決如主文。
本案經檢察官甲○○到庭執行職務。
中      華      民      國      九十三      年    十一    月      二    日
                                  臺灣臺南地方法院刑事第四庭
                                          法  官  周紹武
右正本證明與原本無異。
如不服本判決，應於判決送達後十日內，向本院提出上訴狀。
                                          書記官  許美惠
中      華      民      國      九十三      年    十一    月      二    日
附錄本案論罪科刑法條全文：
毒品危害防制條例第十條
施用第一級毒品者，處六月以上五年以下有期徒刑。
施用第二級毒品者，處三年以下有期徒刑。
